臺灣苗栗地方法院刑事判決　　　　　　　　96年度易字第13號
公　訴　人　臺灣苗栗地方法院檢察署檢察官
被　　　告　乙○○
上列被告因詐欺案件，經檢察官提起公訴（95年度偵字第4956號
），本院合議庭裁定改依簡式審判程序，判決如下：
    主  文
乙○○共同犯詐欺取財罪，處有期徒刑肆月，如易科罰金以新台
幣壹仟元折算壹日，扣案如附表所示編號1.之物沒收。又共同犯
詐欺取財罪，處有期徒刑肆月，如易科罰金以新台幣壹仟元折算
壹日，扣案如附表編號2.所示之物，均沒收。應執行有期徒刑陸
月，如易科罰金以新台幣壹仟元折算壹日，扣案如附表編號1.、
2.所示之物，均沒收。
    事  實
一、乙○○於民國95年8 月初（起訴書誤載為9 月初），在網路
    上認識不詳姓名年籍綽號「大哥」之成年男子，竟與該男子
    共同意圖為自已不法所有之犯意聯絡，行為分擔，由乙○○
    於同年9 月初，先將其在新竹國際商業銀行銅鑼分行申請之
    帳號000000000000號、中華郵政股份有限公司蘆竹錦興郵局
    申請之帳號00000000000000號帳戶號碼，以行動電話000000
    0000號報予該綽號「大哥」男子，供該男子向不特定人詐騙
    後匯款之用，待有受騙人匯款至乙○○之上開帳戶內，再由
    乙○○將款項提領出交予該男子，而乙○○即從每次提領之
    款項抽取百分之2 之比例，作為其報酬。嗣該綽號「大哥」
    之成年男子取得前開帳戶號碼後即夥同姓名不詳之女子及姓
    名不詳之男子等人，共同基於意圖為自已不法所有之犯意聯
    絡，以上開方式，為下列詐欺犯行：(一)於95年9 月10日晚上
    10時30分許，該真實姓名不詳之女子透過網路聊天室認識甲○○後，即以電話聯絡甲○○，佯稱欲與甲○○見面，但須
    先確認身份為由，再由不詳姓名之男子以電話與甲○○聯絡
    ，要求甲○○至自動提款機前，依其指示操作提款機，使甲○○因而陷於錯誤，於同年月11日凌晨零時17分許起，先後
    在位於新竹市○○街1 號中國信託銀行竹科分行提款機、新
    竹市○○路○ 段611 號第一銀行之提款機與新竹市○○路24
    3 號、新竹市○○路○ 段270 號之新竹國際商業銀行之櫃臺
    ，以轉帳方式，陸續匯出新台幣（下同）1 萬八千5 百元至
    中國信託銀行新營分行帳號000000000000號帳戶，匯出10萬
    元至第一銀行延吉分行帳號00000000000 號帳戶（上開2 帳
    戶，另由檢察官偵查中），匯出16萬元、51萬元至乙○○之
    新竹國際商業銀行銅鑼分行帳號000000000000號帳戶內。(二)
    於95年9 月23日上午，該不詳姓名女子與不詳姓名男子之女
    子，再以同一方式，使丙○○陷於錯誤，而依不詳姓名男子
    之指示，陸續將1 萬8 千元匯入帳號00000000000000號帳戶
    內（另由檢察官調查中），後於同年9 月25日，再匯入49萬
    8 千元、2 百13萬9 千元至乙○○之中華郵政蘆竹錦興郵局
    帳號00000000000000號帳戶內。
二、嗣由乙○○依綽號「大哥」男子之指示，先於同月11日，將
    甲○○匯入之67萬元提領出交予該男子，並分得1 萬3 千元
    ；後於同月25日，丙○○匯入之49萬8 千元中，提領出49萬
    3 千元交予該男子，亦分得5 千元（另有5 千元尚未提領）
    。嗣於同月25日下午2 時30分許，乙○○至苗栗縣銅鑼鄉○○路153 號「銅鑼郵局」櫃臺，書寫提款單，欲提領丙○○
    匯入金額中之164 萬元時，為警當場查獲，並扣得乙○○所
    有之前述銀行與郵局存摺及行動電話0000000000手機1 支（
    含SIM 卡），始查悉上情。
三、案經苗栗縣警察局苗栗分局報請臺灣苗栗地方法院檢察署檢
    察官偵查起訴。
    理  由
一、上開事實，業據被告乙○○於警詢、偵訊及本院審理時坦承
    不諱，核與證人即被害人甲○○、丙○○指述被害情節相符
    （見95年度偵字第4956號卷第14至17頁）。並有苗栗縣警察
    局苗栗分局銅鑼分駐所搜索、扣押筆錄、郵政存簿儲金提款
    單各1 份、第一銀行自動櫃員機交易明細影本、郵政國內匯
    款執據各2 紙、桃園縣政府警察局桃園分局詐騙帳戶通報警
    示詐騙電話斷話案件報告表、內政部警政署反詐騙諮詢專線
    紀錄表、乙○○於中華郵政股份有限公司蘆竹錦興郵局帳號
    00000000000000號郵政存簿儲金簿交易明細影本及新竹國際
    商業銀行銅鑼分行帳號000000000000號綜合儲蓄存款帳戶交
    易明細影本、新竹市警察局受理人頭帳戶犯罪案件管制表影
    本、新竹國際商業銀行匯款單各1 份、查獲存摺現場照片2
    張（見同上偵卷第22至36、39頁）附卷可資佐證。此外，復
    有扣案之被告前揭郵局存簿及新竹國際商銀存簿各1 本、行
    動電話0000000000（含SIM 卡）1 支，有臺灣苗栗地方法院
    檢察署95年度保管字第1379號扣押物品清單1 紙，附卷可稽
    。被告自白與事實相符，足堪信為真實。
二、按以自已共同犯罪之意思，參與實施犯罪構成要件以外之行
    為，或以自已共同犯罪之意思，事先同謀，而由其中一部分
    人實施犯罪之行為者，均為共同正犯，司法院大法官會議釋
    字第109 號解釋可參。又共同實施犯罪行為之人在合同意思
    範圍內，各自分擔犯罪行為之一部，相互利用他人之行為，
    以達其犯罪之目的者，即應對於全部所發生之結果，共同負
    責。被告乙○○提供其所有帳戶供詐欺集團使用及提取得被
    害人所匯入之遭詐騙款項後，再轉交給不詳姓名綽號「大哥
    」之成年男子，並從中抽取提領現金百分之2 作為報酬，在
    款項繳回詐欺集團前，尚不得謂詐欺集團已取得被害人匯入
    款項之占有，即不得謂被害人已將款項交付詐欺集團，其等
    詐欺犯行尚未完成，被告乙○○所為領款之行為，應屬分擔
    實施詐欺犯罪構成要件之行為。乙○○既抽取詐取金額一定
    比例作為報酬，其為自已共同犯罪之意思甚明，而遂行詐欺
    集團整體犯罪之一環，自應對於全部所發生之結果，共同負
    責，至其有無參與撥打電話向被害人施詐或為其他行為，然
    均與渠所應負之責任俱無影響，其參與詐欺犯罪集團分工之
    事實應堪認定。
三、核被告所為，均係犯刑法第339 條第1 項詐欺取財罪。又被
    告與該綽號「大哥」之成年男子，該名不詳姓名之成年女子
    及不詳姓名之成年男子，有犯意聯絡及行為分擔，應依共同
    正犯論處。又被告所涉上開2 名被害人遭詐取財物犯行，犯
    意各別，行為互殊，且係侵害不同被害人之財產法益，應分
    論併罰。至起訴書認被告2 次犯行，為接續犯乙節，容有誤
    會，惟業經公訴人當庭更正，詐害2 名被害人，犯意各別，
    應分論併罰，附此敘明。爰審酌被告正值青壯年，身強體壯
    ，卻不知憑恃己力掙取金錢以供經濟所需，價值觀念偏差及
    其犯罪之動機，被害人所受損失甚鉅，然被告前無不法前科
    ，有臺灣高等法院被告前案紀錄表1 紙，在卷可佐，且被告
    非本案之主導者，其本身所得利益不多，又其犯後能坦承犯
    行，態度尚稱良好等一切情狀，分別量處如主文所示之刑及
    定其應執行刑，並諭知易科罰金之折算標準。至扣案之中華
    郵政蘆竹錦興郵局帳號00000000000000號存褶及新竹國際商
    業銀行銅鑼分行帳號000000000000號存褶各1 本，係被告乙○○所有供犯罪所用之物，業據被告供陳明確，應依刑法第
    38條第1 項第2 款規定宣告沒收。另扣案之行動電話000000
    0000（含SIM 卡）1 支，並非被告所有，亦據被告供述明確
    ，自無從於本案宣告沒收，附此敘明。
據上論斷，應依刑事訴訟法第273 條之1 第1 項、第299 條第1
項前段，刑法第28條、第339 條第1 項、第41條第1 項前段、第
2 項、第51條第5 款、第38條第1 項第2 款，刑法施行法第1 條
之1 ，判決如主文。
本案經檢察官蕭慶賢到庭執行職務
中　　華　　民　　國　　96　　年　　2 　　月　　8　　 日
                  刑事第三庭    法　官　吳國聖
以上正本與原本無異。
如不服本判決，應於判決送達後10日內向本院提出上訴狀（應附
繕本）。告訴人或被害人如對於本判決不服者，應具備理由請求
檢察官上訴，其上訴期間之計算係以檢察官收受判決正本之日期
為準。
                            　　書記官　歐明秀
中　　華　　民　　國　　96　　年　　2 　　月　　8　　日
附表：被告乙○○所有之扣案物品
編號1.新竹國際商業銀行銅鑼分行帳號000000000000號存摺1 本
      。
編號2.中華郵政蘆竹錦興郵局帳號00000000000000號存摺1 本。
附錄法條
刑法第339條第1項
意圖為自己或第三人不法之所有，以詐術使人將本人或第三人之
物交付者，處5 年以下有期徒刑、拘役或科或併科1 千元以下罰
金。
